【裁判字號】    90,易,81
【裁判日期】    900626
【裁判案由】    竊盜
【裁判全文】
臺灣臺南地方法院刑事判決                              九十年度易字第八一號
    公  訴  人  臺灣台南地方法院檢察署檢察官
    被      告  乙○○
右列被告因竊盜案件，經檢察官提起公訴（八十九年度偵字第一三九四九、一三九五
０號），本院判決如左：
    主  文
乙○○竊盜，處有期徒刑陸月，如易科罰金以參佰元折算壹日。
    事  實
一、乙○○意圖為自己不法之所有，於民國八十九年七月二十一日，在台南縣西港鄉
    ○○村○道路旁工地，以其所有之錀匙一把，竊取甲○○所有堆土機一部（車身
    號碼四九八七Ａ三九０一ＪＡＭ、型號七二五號），得手後於八十九年九月二十
    日零時二十分許，駕駛該堆土機在嘉義縣朴子市○○路、開元路口，為警盤查後
    ，棄車逃逸，再經警循線查獲。
二、案經嘉義縣警察局朴子分局報請台灣嘉義地方法院檢察署報請台灣高等法院台南
    分院檢令轉台灣台南地方法院檢察署檢察官偵查起訴。
    理  由
一、訊據被告乙○○坦承右揭竊盜行為，惟辯稱：伊偷車係為了前往南投地震災區幫
    忙清理土石流云云。經查：上開堆土機係被害人甲○○所有，於八十九年七月二
    十一日於台南縣西港鄉○○村○道路旁失竊等情，業據被害人於警訊中指陳甚詳
    ，核與被告坦承內容相合，並有甲○○取得該堆土機之讓渡證書、贓物認領保管
    書及該堆土機照片五幀卷附可參事證已甚明確。被告雖辯稱竊取堆土機目的是要
    去幫忙地震災區清除土石流，惟其提出之證明資料係其於八十八年九月二十四日
    及八十八年九月二十六日運送賑災物資前往災區，並無其於八十九年七月至九月
    間（即行竊後至查獲這段期間），前往災區協助清運土石流的資料，其辯稱諸語
    並無資料可資參佐，難以採信。綜上所述，事證明確，被告犯行堪以認定。
二、核被告意圖為自己不法之所有，而竊取他人之堆土機，所為係犯刑法第三百二十
    條第一項之竊盜罪。爰審酌被告犯罪之動機、目的、手段、所生危害、犯罪後態
    度等一切情狀，量處如主文所示之刑，並諭知易科罰金之折算標準，以資懲儆。
據上論斷，應依刑事訴訟法第二百九十九條第一項前段，刑法第三百二十條第一項、
第四十一條第一項前段，罰金罰鍰提高標準條例第一條前段、第二條判決如主文。
中      華      民      國      九十      年      六    月    二十六    日
                              臺灣臺南地方法院刑事第五庭
                                      法  官  陳振謙
右正本證明與原本無異。
如不服本判決應於送達後十日內向本院提出上訴狀。
                                      書記官  何小玉
中      華      民      國      九十      年      六    月    二十六    日
附錄本案論罪科刑法條全文：
刑法第三百二十條第一項：
意圖為自己或第三人不法之所有，而竊取他人之動產者，為竊盜罪，處五年以下有期
徒刑、拘役或五百元以下罰金。


司法院資訊處製作；財團法人民間司法改革基金會備份。
